# 手续费到底计入财务费用还是主营业务成本

提问人：原来你就在这里 时间：2017-09-22 15:03:35
请问各位老师，移动支付企业，商户在我公司app平台上微信扫码消费 1000 元，微信扣除千分之六手续费后返还我公司 994 元，我公司再贴钱返还商户 1000 元。 请问这 6 元应该计入财务费用还是主营业务成本呢？

回答人：chenyiwei
建议作为主营业务成本，这项支出是业务模式的内在组成部分，是获取收入的必要支出且与收入有对应关系。

提问人：原来你就在这里 时间：2017-09-22 22:25:22
麻烦陈老师再帮忙看看 3 楼的分录对吗？ 谢谢

回答人：chenyiwei
你 3 楼的理解基本合理，符合权责发生制要求，也符合资产负债表观下负债的定义和确认条件。

提问人：原来你就在这里 时间：2017-09-23 17:38:24
陈老师您好，还有一个疑问，传统的商贸企业，往往是出售商品确认收入的时候结转成本，可是对于互联网企业，也许开业很久都只有代收代付的网银流水，而没有收入，这种情况下，微信的手续费在什么情况下可以结转成本呢？

回答人：chenyiwei
发生时直接计入损益。如果暂无收入的，可以计入管理费用。